【裁判字號】    96,交上易,2164
【裁判日期】    970110
【裁判案由】    過失致死
【裁判全文】
臺灣高等法院臺中分院刑事判決      96年度交上易字第2164號
上  訴  人  臺灣臺中地方法院檢察署檢察官
被      告  乙○○
上列上訴人因被告過失致死案件，不服臺灣臺中地方法院96年度
交易字第463號中華民國96年9月13日第一審判決（起訴案號：臺
灣臺中地方法院檢察署96年度偵字第11793號），提起上訴，本
院判決如下：
    主  文
上訴駁回。
    事實及理由
一、本案經本院審理結果，認第一審判決認事用法及量刑均無不
    當，應予維持，並引用第一審判決書記載之事實、證據及理
    由（如附件）。
二、經查，訊據被告乙○○坦承本案之犯罪事實，原審判決對於
    認定被告犯罪之事實已經詳為調查審酌，並說明其認定之證
    據及理由，經核均無違證據及經驗法則，自無不合。檢察官
    上訴意旨略謂：被告於距被害人前方30公尺前，即已發現被
    害人，被告應注意車前狀況，留意被害人是否要穿越馬路，
    惟被告未注意及此，將被害人撞飛，被告車速應該非常快，
    被告過失情節可謂重大。又被告於車禍發生之後，一再藉故
    拖延賠償問題，無解決問題之誠意，顯見被告毫無悔意，請
    求撤銷原判決，更為適當合法之判決等語。
三、本件被害人林秋濤欲穿越之路段確係劃有雙黃線即分向限制
    線之路段，被害人林秋濤未依道路交通安全規則第一百三十
    四條第一款之規定行走行人穿越道，貿然在劃有雙黃線即分
    向限制線之路段穿越道路，又未注意左右來車，被害人林秋
    濤穿越車道不當為肇事主因，被告駕駛重型機車未注意車前
    狀況為肇事次因，被告之過失程度既較被害人為輕，自難認
    為被告之過失情節重大。又量刑之輕重係屬事實審法院得依
    職權自由裁量之事項，茍已斟酌刑法第57條各款所列情狀而
    未逾法定刑度，即不得遽指為違法。且在同一犯罪事實與情
    節，如別無其他加重或減輕之原因，下級審法院量定之刑，
    亦無過重或失輕之不當情形，則上級審法院對下級審法院之
    職權行使，原則上應予尊重（最高法院85年度台上字第2446
    號判決參照）。本件被告因犯本罪於受刑事制裁後，並未能
    因此免除民事之債務，且刑罰之目的，原非在彌補被害人之
    損失，本件原審判決於判決理由中已敘明審酌被告於肇事後
    尚未與被害人家屬達成民事和解，態度不佳，但其過失程度
    較被害人為輕，被告並無刑事前科、品行良好等一切情狀，
    量處有期徒刑10月，減為有期徒刑5月，如易科罰金，以新
    臺幣壹仟元折算壹日。本院認為原審判決就其量刑之理由，
    顯已斟酌刑法第57條各款所列情狀而未逾法定刑度，自不得
    遽指為違法；參酌過失致人於死罪之法定刑度，則原審判決
    之量刑尚無過輕情形，本院認為亦無不當之處，並無變更原
    判決所量處刑度之必要。檢察官上訴意旨認被告毫無悔意，
    請求撤銷原判決等語，難予採取，此外，檢察官在本院又未
    提出其他不利於被告之證據，本件上訴為無理由，應予駁回
    。
四、據上論斷，應依刑事訴訟法第373條、第368條，判決如主文
    。
本案經檢察官甲○○到庭執行職務。
中    華    民    國    97    年    1     月    10    日
            刑事第十一庭  審判長法  官  陳  朱  貴
                                法  官  郭  同  奇
                                法  官  胡  文  傑
上列正本證明與原本無異。
不得上訴。
                                書記官  陳  文  琴
中    華    民    國    97    年    1     月    10    日


司法院資訊處製作；財團法人民間司法改革基金會備份。
